【裁判字號】    98,再易,9
【裁判日期】    981216
【裁判案由】    再審之訴
【裁判全文】
臺灣苗栗地方法院民事判決               98年度再易字第9號
再審原告    甲○○
再審被告    乙○○
上列當事人間請求確認界址事件，再審原告對於本院中華民國98
年2 月23日97年度簡上字第40號確定判決提起再審之訴，本院判
決如下：
    主  文
再審原告之訴駁回。
再審訴訟費用由再審原告負擔。
      事實及理由
一、再審原告起訴意旨略以：(一)再審被告為占有再審原告所有坐
    落苗栗縣三灣鄉○○○段1065地號土地，在同段第1063-2及
    387-1 地號土地交界處，私埋2 顆石頭作為地標，並誤導苗
    栗縣頭份地政事務所測量人員以其所私埋之石頭為地標，導
    致再審原告請求再審被告拆屋還地事件，經本院92年度苗簡
    字第178 號、93年度簡上字第20號民事判決駁回確定，而原
    審既以前開判決作為駁回再審原告上訴之理由，再審原告復
    提供相關證物，則原審何以未查內政部土地測量局（嗣已更
    名為國土測繪中心，下稱國土測繪中心）測量員違背前案原
    承辦法官囑託及指示應勘測之範圍等事項，且原第1 審接續
    承辦之法官，又以國土測繪中心為全國最高測量機關，即使
    鑑測有誤，亦應接受為由，駁回再審原告前案之訴，原審以
    之作為判決理由，有失公平。(二)國土測繪中心所製鑑定圖中
    ，其控制點H4應在道路上，而非竹林內，惟本件國土測繪中
    心測量員為掩飾前案測量員之錯誤，竟繼續造假，誣指台3
    線有侵占未被徵收之私有土地，倘將透明鑑定圖之H4點套在
    竹林小道上，即可一目瞭然。該鑑定圖中之小道，係台3 線
    通車之前，該地區人民對外聯絡之主要道路，原審認為非產
    業道路而係由行走出來之泥土路，意圖模糊H4點的確認位置
    ，實有可議。(三)原審判決認再審原告未能明確證明鑑定人所
    繪台3 線位置有何不當，率然憑空指稱鑑定人有故意位移上
    開387-1 地號土地上之建物之情，實有違誤，蓋再審原告於
    原審審理時，已明確提出書狀，且鑑定圖之綠色虛線已明顯
    侵越道路路權，原審豈有不知再審原告訴求為何之理。原審
    未查明再審原告所提供之證據，其判決違背法令，為此聲請
    再審等語；並聲明：(1)原確定判決不利於再審原告之部分廢
    棄；(2)原確定判決所附鑑定圖，控制點H4應在小道上，系爭
    1065地號土地被侵占之面積為250 平方公尺，而非17.78 平
    方公尺。再審被告則尚未提出書狀作何聲明或陳述。
二、按對於簡易訴訟程序之第二審確定終局裁判，如就足影響於
    裁判之重要證物，漏未斟酌者，亦得提起再審之訴或聲請再
    審，民事訴訟法第436 條之7 固有明文；然前揭法條所謂就
    足以影響於裁判之重要證物漏未斟酌，係指第二審言詞辯論
    終結前，已經存在並已為聲明之證物，而第二審並未認為不
    必要而仍忽略證據聲明未為調查，或已為調查而未就其調查
    之結果予以判斷，且以該證物足以動搖原確定判決之基礎者
    為限。再審原告雖聲稱原確定判決未查明再審原告所提供之
    證據，應屬違背法令云云，然查：再審原告上開各項主張，
    均經原確定判決記載於判決書第4 頁「事實及理由」欄第四
    段中，經原審調查審認及取捨證據之結果，業已斟酌再審原
    告所提之證物及鑑定機關之鑑定圖說，並於該段落(一)～(五)中
    分點敘述其據以認定系爭土地界址之理由，並無再審原告所
    稱未予斟酌查明之情事，是再審原告前揭所陳，無非係就原
    審取捨證據及認定事實之範疇再加爭執，顯無再審理由。
三、綜上所述，原確定判決既無民事訴訟法第436 條之7 所定就
    足以影響於裁判之重要證物漏未斟酌而影響判決結果之情形
    ，再審原告依前揭情詞，提起本件再審之訴，顯無再審理由
    ，爰依民事訴訟法第502 條第2 項規定，不經言詞辯論，逕
    以判決駁回之。
四、本件事證已臻明確，再審原告所提其餘攻擊方法及證據，經
    本院審酌後，核與判決結果不生影響，爰不逐一論述，附此
    敘明。
五、訴訟費用負擔之依據：民事訴訟法第505 條、第436 條之1
    第3 項、第463 條、第78條。
中    華    民    國    98    年    12    月    16    日
                  民事庭審判長法  官  宋國鎮
                              法  官  王炳人
                              法  官  邱光吾
以上正本係照原本作成。
不得上訴。
中    華    民    國    98    年    12    月    16    日
                                書記官  葉燕蓉


司法院資訊處製作；財團法人民間司法改革基金會備份。
